【裁判字號】    89,勞小上,3
【裁判日期】    890421
【裁判案由】    給付薪資
【裁判全文】
臺灣高雄地方法院民事判決  八十九年度勞小上字第三號
    上  訴  人  同喬實業股份有限公司
    法定代理人  甲○○
    訴訟代理人  乙○○
    被上訴人    丙○○
右當事人間請求給付薪資事件，上訴人對於中華民國八十九年一月五日本院鳳山簡易
庭八十八年度鳳小字第四五一號第一審判決提起上訴，本院判決如左：
    主  文
上訴駁回。
第二審訴訟費用由上訴人負擔。
    事    實
甲、上訴人方面：
一、聲明：求為判決：(一)原判決廢棄。(二)被上訴人在第一審之訴駁回。(三)訴訟費用由
    被上訴人負擔。
二、陳述：除與原審判決書所載者相同茲予引用外，補稱：
（一）被上訴人並未辦妥離職手續，故上訴人公司暫時保留其薪資，等移交清楚才發
      放。上訴人之離職申請單「3.程序完成後，拿此單換離職單」，及員工辭職書
      「流程：總務人員─離職人員─層呈主管核定─總務─人事─管理部」。
    (一)今被上訴人所持之辭職書並未經主管核定，即未經核准離職。
    (二)今被上訴人並未經「總務─人事─管理部」之確認，亦未依上訴人公司人事管
      理規定７－２－３－４規定：辭職須填寫“離職申請書”並依規定流程辦理，
      於離職一星期前辦妥移交手續，違者暫保留其該月薪資至辦理離職手續完成始
      發放。
    (三)上訴人公司對被上訴人薪資並未扣留不發，及「屢經催討，均置之不理」，因
      上訴人公司對離職人員之薪資，唯恐轉帳疏失，均需至公司領取現金，並無被
      上訴人所述前開情形。
    (四)員工受雇於企業服務支領薪資，本應遵守公司規定，若要離職經核准辦妥離職
      手續才離開，讓企業內部活動得以持續，被上訴人並未辦妥離職程序，即不來
      上班，造成公司出貨ＴＲＵ－ＵＳＡ１３９訂單損失九十三萬三千四百零七元
      ，企業何以為濟。因其疏失，造成公司損失，如何受勞基法之保護。
（二）被上訴人薪資總額於原審答辯狀終極有說明金額為二萬九千九百三十六元，非
      原判決所載之金額。
三、證據：援用第一審所提證據，並提出薪資明細表。
乙、被上訴人方面：
一、聲明：求為判決駁回上訴。
二、陳述：除與原審判決書所載者相同茲予引用外，補稱：
          離職手續已辦得很清楚，且單位主管已經有辦移交，我們均依照以前程序
          辦理。對於薪資金額願減縮於原審之請求為二萬九千九百六十三元。
三、證據：援用第一審所提證據。
    理  由
一、被上訴人於本院審理中減縮其原審之請求為新台幣（下同）二萬九千九百三十六
    元，而被上訴人於原審為給付之訴，其就聲明減縮，性質上亦為訴之一部撤回，
    於該減縮之範圍內使訴訟繫屬消滅，原審判決自應於減縮之範圍內失效，先此敘
    明。
二、本件被上訴人起訴主張伊自八十七年二月二十三日進入被告公司擔任業務專員，
    每月薪資三萬三千六百二十元，嗣因另有他就而於八十八年五月四日依公司規定
    辦理辭職手續並獲准離職，然上訴人竟將原告所應得之八十八年四月一日其至同
    年五月四日之薪資除已給付五千元外，尚有三萬三千一百零二元（於本院審理中
    減縮為二萬九千九百三十六元），原應於八十八年五月十日發給而予以扣留不發
    ，屢經催討，均置之不理，為此提起本訴。
    被告則略以：（１）被上訴人為本公司業務專員，其離職應依本公司人事管理規
    定７－２－３－３規定，須於一個月前提出申請，且依同規定７－２－３－４規
    定：辭職須填寫“離職申請書”並依規定流程辦理，於離職一星期前辦妥移交手
    續，違者暫保留其該月薪資至辦理離職手續完成始發還。被上訴人於八十八年四
    月二十六日提出離職申請，同年五月四日堅決離職，並未辦妥離職程序，即不來
    上班，故其所提供之“離職書”並未經核定，即未辦妥離職，其離職不生效力。
    （２）被上訴人於離職前所承辦ＴＲＵ－ＵＳＡ１３９訂單，因其疏失，提供錯
    誤的品名及ＵＰＣ電腦條碼給研發部及相關單位準備檢驗樣品及送樣，造成香港
    檢驗所拒驗及公司相當大損失，依前開管理規定７－２－３－５公司得依保證書
    權益追索其所當負之責任，是被上訴人應先賠償其所造成公司之損失，況被上訴
    人薪資僅有二萬九千九百三十六元。
三、按對於小額程序之第一審裁判上訴，非以其違背法令為理由，不得為之；至其上
    訴狀應記載上訴理由，表明下列各款事項：一、原判決所違背之法令及其具體內
    容。二、依訴訟資料可認為原判決有違背法令之具體事實，民事訴訟法第四百三
    十六條之二十四第二項、第四百三十六條之二十五條分別定有明文。又依同法第
    四百三十六條之三十二第二項準用第四百六十八條及第四百六十九條規定，判決
    不適用法規或適用不當者，為違背法令，其中判決有同法第四百六十九條所列各
    款情形之一者，為當然違背法令。是當事人於小額訴訟程序提起上訴，如依民事
    訴訟法第四百六十八條規定，以第一審判決有不適用法規或適用法規不當為理由
    時，其上訴狀或理由書應有具體之指摘，並揭示該法規之條項或其內容。若係成
    文法以外之法則，應揭示該法則之旨趣。倘為司法院解釋、或最高法院之判例，
    則應揭示該判解之字號或其內容。如以民事訴訟法第四百六十九條所列各款情形
    為理由時，其上訴狀或理由書，應揭示合於該條款之事實。上訴狀或理由書如未
    依此項方法表明者，即難認為已對第一審判決之違背法令有具體之指摘，其上訴
    自難認為合法。
四、經查，本件上訴人對於小額程序之第一審判決提起上訴，雖以該判決違法為由，
    惟核其上訴理由狀所載內容，僅就被上訴人所請求之薪資金額計算有意見，嗣經
    被上訴人於本院審理中減縮其原審之請求為新台幣二萬九千九百三十六元，而被
    上訴人於原審為給付之訴，其就聲明減縮，性質上亦為訴之一部撤回，於該減縮
    ；之範圍內使訴訟繫屬消滅，原審判決自應於減縮之範圍內失效，則上訴人除所
    述薪資金額部分外，上訴人之上訴狀仍僅援用原審之舉證，主張被上訴人離職手
    續未完成，而未具體說明原審有何其他不適用法規或適用法規不當之情形，並揭
    示該法規之條項或其內容，及合於民事訴訟法第四百六十九條所列各款之事實，
    自難認對該判決之如何違背法令已有具體之指摘，況該等抗辯事項，原審依調查
    證據及兩造辯論之結果所為之事實及法律上之判斷，業於原判決理由中予以說明
    ，且無何違背法令之情事存在，上訴人復爭執被上訴人離職手續未完成，然並未
    舉證證明上訴人公司經理之核准不生效力，其提起本件上訴，已與民事訴訟法第
    四百三十六條之二十四第二項規定之要件不符。則依前所述，自難認為原審判決
    依據所確定之事實而為之法律上判斷，有何適用違背法令之情形，是以本件並無
    上訴理由，應無疑義。
五、從而，被上訴人請求上訴人給付薪資，為有理由，應予准許。是則原審判命上訴
    人如數給付，並依職權宣告假執行，於法並無不合。上訴意旨指摘原判決違背法
    令，求予廢棄改判，為無理由，應予駁回其上訴。
六、據上論結，本件上訴為無理由，依民事訴訟法第四百三十六條之二十四第二項、
    第四百三十六條之三十二、第四百四十九條第一項、第七十八條，第四百三十六
    條之二十，判決如主文。
中      華      民      國    八十九    年      四      月    二十一    日
                              臺灣高雄地方法院民事庭
~B審判長法官  蘇秋津
~B法      官  莊松泉
~B法      官  陳嘉惠
右為正本係照原本作成。
本判決不得上訴。
~B法院書記官  李良倩
中      華      民      國    八十九    年      四      月  二十一    日


司法院資訊處製作；財團法人民間司法改革基金會備份。
